臺灣高等法院臺中分院刑事裁定　
110年度聲字第2556號

聲  請  人  臺灣高等檢察署臺中檢察分署檢察官     
受  刑  人  李興軍


上列聲請人因受刑人數罪併罰有二裁判以上，聲請定其應執行之
刑（聲請案號：110年度執聲字第1211號），本院裁定如下：
    主  文
李興軍因犯如附表所示各罪所處之刑，拘役部分應執行拘役伍拾
伍日，如易科罰金，以新臺幣壹仟元折算壹日。
    理  由
一、聲請意旨略以：受刑人李興軍（下稱受刑人）因妨害自由數
    罪，先後經判決確定如附表，應依刑法第53條、第51條第6
    款規定，定其應執行之刑，及依刑法第41條第1項、第8項規
    定，諭知易科罰金之折算標準，爰依刑事訴訟法第477條第1
    項聲請裁定等語。
二、按裁判確定前犯數罪者，併合處罰之；數罪併罰有二裁判以
    上者，依第51條之規定，定其應執行之刑；又數罪併罰，分
    別宣告多數拘役者，比照第51條第5款規定定其刑期，但不
    得逾120日；犯最重本刑為5年以下有期徒刑以下之刑之罪，
    而受6月以下有期徒刑或拘役之宣告者，得以新臺幣1,000元
    、2,000元或3,000元折算1日，易科罰金，刑法第50條第1項
    前段、第53條、第51條第6款、第41條第1項分別定有明文。
    又按法律上屬於自由裁量之事項，有其外部性界限及內部性
    界限，並非概無拘束。依據法律之具體規定，法院應在其範
    圍選擇為適當之裁判者，為外部性界限；而法院為裁判時，
    應考量法律之目的，及法律秩序之理念所在者，為內部性界
    限。法院為裁判時，二者均不得有所踰越（最高法院80年台
    非字第473號判決意旨可資參照）。是以數罪併罰，有二裁
    判以上，定其應執行之刑時，固屬於法院自由裁量之事項，
    然仍應受前揭外部性界限及內部性界限之拘束。
三、經查：本件受刑人所犯如附表所示各罪，經本院分別判處如
    附表所示之刑，其中如附表編號1至2所示部分，前經本院以
    109年度上易字第1387號刑事判決分別判處如附表編號1至2
    所示之刑，並定應執行拘役40日，均經確定在案，有各該案
    件判決書及臺灣高等法院被告前案紀錄表等附卷可稽。上開
    刑事判決所定應執行之刑，雖將因本院所為之本件定應執行
    刑裁定而當然失效，惟揆諸前揭說明，經本院審核相關案卷
    ，認檢察官聲請為正當，並考量自由裁量之範圍應受法律性
    內部界限之拘束及不利益變更禁止原則，避免本件定應執行
    刑後反較定應執行刑之前更不利於受刑人，爰參酌原確定判
    決之定執行刑情形，並衡酌受刑人所犯如附表所示各罪之犯
    罪態樣、時間間隔、侵害法益、各罪依其犯罪情節所量定之
    刑，及前揭所述之比例原則、責罰相當原則等自由裁量權之
    內部性界限等情，合併定其應執行之刑如主文所示，並諭知
    易科罰金之折算標準。
四、另按定應執行之刑，應由檢察官向犯罪事實最後判決之法院
    聲請依法裁定之，不能因犯罪之一部分所科之刑業經執行完
    畢，而認檢察官之聲請為不合法，予以駁回。至已執行部分
    ，自不能重複執行，應由檢察官於指揮執行時扣除之，此與
    定應執行刑之裁定無涉。本院審核附表編號1至2所示之罪雖
    已依臺灣臺中地方檢察署110年度執字第5649號執行完畢，
    但參照上開說明，仍應與附表編號3未執行完畢之罪合併定
    其應執行之刑，嗣檢察官執行時，再予扣除；又依最高法院
    刑事大法庭110年度台抗大字第489號裁定意旨，「定應執行
    刑，不僅攸關國家刑罰權之行使，於受刑人之權益亦有重大
    影響，除顯無必要或有急迫情形外，法院於裁定前，允宜予
    受刑人以言詞、書面或其他適當方式陳述意見之機會，程序
    保障更加周全」。本院於110年10月18日函詢受刑人對本件
    定應執行刑案件有無意見欲表達，經受刑人表示：「受刑人
    就附表所示之罪，均已提起再審，為免將來可能的暫繳款退
    回程序，請參照刑事訴訟法第435條立法意旨，暫停執行附
    表編號3之判決，以免浪費司法資源。」等語。惟聲請再審
    並無停止刑罰執行之效力，聲請再審是否准許，亦不影響定
    應執行刑之相關規定，縱再審後判決結果有變更之情形，係
    屬應如何另定應執行刑之問題，是本件附表所示各罪既未經
    再審程序撤銷改判，自無致原確定判決效力變動之情形，本
    件聲請人依職權就合乎定應執行刑之如附表所示各罪，向本
    院聲請定其應執行之刑，於法並無不合，併予敘明。
五、依刑事訴訟法第477條第1項，刑法第53條、第51條第6款、
    第41條第1項前段，裁定如主文。
中　　華　　民　　國　　110 　年　　10　　月　　29　　日
            刑事第十一庭　審判長法　官　張  意  聰
                                法　官　陳  慧  珊
                                法　官　田  德  煙
以上正本證明與原本無異。
不得抗告。                                                            
                                書記官  陳  志  德

中　　華　　民　　國　　110 　年　　11　　月　　1 　　日
受刑人李興軍定應執行刑案件一覽表
     編號  1 2 3 罪名  妨害名譽 妨害名譽 妨害自由 宣告刑  拘役30日 拘役20日 拘役20日 犯罪日期  108年11月3日 109年2月24日 109年7月19日 偵查(自訴)機關 年度案號  臺中地檢109年度偵字第19726號  臺中地檢109年度偵字第19726號 臺中地檢109年度偵字第32281號 最後事實審 法院 中高分院     中高分院     中高分院  案號 109年度上易字第1387號 109年度上易字第1387號 110年度上易字第576號  判決日期 110年2月25日 110年2月25日 110年9月14日  確定 判決 法院 中高分院 中高分院 中高分院  案號 109年度上易字第1387號 109年度上易字第1387號 110年度上易字第576號  判決確定日期 110年2月25日 110年2月25日 110年9月14日 是否為得易科罰金之案件  得易科、社勞 得易科、社勞 得易科、社勞 備註  臺中地檢110年度執字第5649號 臺中地檢110年度執字第5649號 臺中地檢110年度執字第11684號    編號1-2定應執行拘役40日(已執畢）